臺灣苗栗地方法院刑事判決
111年度交易字第191號
公  訴  人  臺灣苗栗地方檢察署檢察官
被      告  陳良合



上列被告因過失傷害案件，經檢察官提起公訴（111年度偵字第2
714號），本院判決如下：
    主  文
本件公訴不受理。
    理  由
一、公訴意旨引用起訴書之記載（如附件） 。
二、按告訴乃論之罪，告訴人於第一審辯論終結前得撤回其告訴
    ；又告訴經撤回者，應諭知不受理之判決，刑事訴訟法第23
    8條第1項、第303條第3款，分別定有明文。
三、查本件告訴人劉昀璇告訴被告陳良合過失傷害案件，起訴書
    認係觸犯刑法第284條前段之過失傷害罪，依同法第287條前
    段之規定，須告訴乃論。茲告訴人劉昀璇與被告陳良合已成
    立民事調解，由告訴人劉昀璇當庭撤回過失傷害之告訴，有
    本院調解程序筆錄、調解筆錄、民事調解紀錄表、刑事撤回
    告訴狀及審判筆錄在卷足憑（見本院卷第89至93、99至103
    頁），依照首開說明，本件爰不經言詞辯論，逕為諭知不受
    理之判決。
據上論斷，應依刑事訴訟法第303條第3款、第307條，判決如主
文。
本案經檢察官徐一修提起公訴，檢察官吳宛真到庭執行職務。
中　　華　　民　　國　　111 　年　　11　　月　 11 　　日
                  刑事第一庭    法　官　柳章峰
以上正本證明與原本無異。　　　　　　　　　　　　　　　　如不服本判決應於收受判決後20日內向本院提出上訴書狀，並應敘述具體理由。其未敘述上訴理由者，應於上訴期間屆滿後20日內向本院補提理由書(均須按他造當事人之人數附繕本)「切勿逕送上級法院」。告訴人或被害人如對本判決不服者，應具備理由請求檢察官上訴，其上訴期間之計算係以檢察官收受判決正本之日期為準。　　　　　　　　　　　　　　　　　　　　　　　
                            　　書記官　王祥鑫
中　　華　　民　　國　　111 　年　　11　　月　  11　　日
附件
臺灣苗栗地方檢察署檢察官起訴書
                                     111年度偵字第2714號
　　被　　　告　陳良合　男　46歲（民國00年0月0日生）
　　　　　　　　　　　　住苗栗縣○○市○○里00鄰○○街00
　　　　　　　　　　　　號3樓
　　　　　　　　　　　　國民身分證統一編號：Z000000000號
上列被告因過失傷害案件，已經偵查終結，認應提起公訴，茲將
犯罪事實及證據並所犯法條分敘如下：
　　　　犯罪事實
一、陳良合於民國110年10月17日傍晚，騎乘車牌號碼000-0000號
    普通重型機車，沿苗栗縣苗栗市中華路212巷由東往西方向行
    駛。嗣於同日傍晚5時51分許，行至苗栗縣苗栗市中華路212
    巷與苗栗市○○路○○號誌交岔路口時，本應注意應減速慢行，
    作隨時停車之準備，亦應注意支線道車應暫停讓幹線道車先
    行，而依當時天候為晴，夜間有照明，柏油路面乾燥、無缺陷
    、無障礙物，視距良好，並無不能注意之情事，竟疏未注意，
    貿然駛入中華路後才煞停，適劉昀璇騎乘車牌號碼000-0000
    號普通重型機車，沿苗栗市中華路由南往北方向行駛，亦行
    經上開交岔路口，見陳良合之機車駛出而緊急煞車自摔，因
    此受有頭部外傷合併腦出血、左眼挫傷合併血腫、牙齦挫傷
    合併牙齒不完全骨折、四肢多處擦傷及挫傷等傷害。
二、案經劉昀璇訴由苗栗縣警察局苗栗分局報告偵辦。
　　　　證據並所犯法條
一、訊據被告陳良合固坦承於上開時地，與告訴人劉昀璇發生本
    案車禍之事實，然矢口否認有何過失傷害之犯行，辯稱：伊
    沒有過失等語。惟查：㈠本案車禍及告訴人受有上開傷勢等
    事實，為雙方所不爭，復有苗栗縣警察局苗栗分局道路交通事
    故現場圖、道路交通事故調查報告表㈠㈡、苗栗縣警察局苗栗分
    局警備隊道路交通事故照片黏貼紀錄表所附現場照片、路口監
    視器與本案車禍地點旁商家之監視器畫面檔案（光碟）、衛
    生福利部苗栗醫院診斷證明書在卷可稽，此部分之事實，首
    堪認定。㈡依道路交通事故現場圖與現場照片所示，案發地
    點前，苗栗市中華路北向車道之車道邊線與路緣間尚有2.8
    公尺之範圍，而依本案車禍地點旁商家之監視器畫面顯示，
    被告騎乘上開機車自苗栗市中華路212巷駛入中華路上開車
    道邊線與路緣間之範圍內，並未有任何減速之舉，直至駛至
    中華路北向車道之車道邊線（白線）前方停駛，足認被告不
    僅未減速暫停，亦未禮讓幹道車，其就本案車禍有過失甚明
    。另本案送請交通部公路總局新竹區監理所鑑定，亦認被告
    為肇事主因，此有該所111年5月23日竹監鑑字第1110085901
    號函在卷可參，是被告所辯，尚難採憑，其犯嫌應堪認定。
二、核被告所為，係犯刑法第284條前段之過失傷害罪嫌。被告
    於犯罪後，於員警前往現場處理時在場，並當場承認為肇事
    人，此有苗栗縣警察局苗栗分局警備隊道路交通事故肇事人自
    首情形紀錄表1份在卷可稽，被告於有偵查權之警員發覺前開
    犯行之犯罪人前，自行向現場處理警員申告上開犯行，並表示願
    意接受審判之意，符合自首之規定，請依刑法第62條之規定
    ，減輕其刑。
三、依刑事訴訟法第251條第1項提起公訴。
　  此　致
臺灣苗栗地方法院
中　　華　　民　　國　 111　　年　　5 　　月　　27　　日
　　　　　　　　　　　　　　　檢察官  徐  一  修
本件證明與原本無異
中　　華　　民　　國　 111　　年　　6 　　月　　10　　日
                              書記官  王  素  真